台灣台中地方法院民事裁定        100年度消債更字第125號
聲請人      涂學毅
即債務人              7號3樓.
相對人      台北富邦商業銀行股份有限公司
即債權人
法定代理人  韓蔚廷
相對人      國泰世華商業銀行股份有限公司
即債權人
法定代理人  汪國華
相對人      花旗(台灣)商業銀行股份有限公司
即債權人
法定代理人  管國霖
相對人      澳商澳盛銀行集團股份有限公司
即債權人
法定代理人  經天瑞
代  理  人  張順榮
相對人      渣打國際商業銀行股份有限公司
即債權人
法定代理人  曾璟璇
相對人      聯邦商業銀行股份有限公司
即債權人
法定代理人  李憲章
相對人      永豐商業銀行股份有限公司
即債權人
法定代理人  邱正雄
相對人      萬泰商業銀行股份有限公司
即債權人
法定代理人  盧正昕
相對人      台新國際商業銀行股份有限公司
即債權人
法定代理人  蔡榮棟
相對人      安泰商業銀行股份有限公司
即債權人
法定代理人  齊百邁
相對人      中國信託商業銀行股份有限公司
即債權人
法定代理人  辜濂松
上列當事人聲請消費者債務清理事件，本院裁定如下：
    主    文
債務人涂學毅自中華民國100年11月30日16時起開始更生程序。
    理    由
一、按債務人不能清償債務或有不能清償之虞，且無擔保或無優
    先權之債務總額未逾新臺幣1200萬元者，於法院裁定開始清
    算程序或宣告破產前，得向法院聲請更生；又法院開始更生
    程序之裁定，應載明其年、月、日、時，並即時發生效力，
    消費者債務清理條例第3條、第42條第1項、第45條第1項分
    別定有明文。
二、本件聲請人即債務人聲請意旨略以：聲請人無任何財產，負
    債總額達新台幣（下同）4,114,826元，聲請人目前每月薪
    資約45,000元，扣除本人、配偶及1名子女之生活費用後約
    剩餘16,000元，不知何時方能清償完畢，聲請人實無力清償
    債務，爰請求准予裁定開始更生等語。
三、經查：聲請人即債務人非從事營業活動之人，所積欠債務未
    逾1200萬元，聲請人已無法清償債務等情，業據提出財產及
    收入狀況說明書、債權人清冊、財團法人金融聯合徵信中心
    事人綜合信用報告-債務清理條例前置協用債權人清冊、財
    政部臺灣省中區國稅局97年、98年綜合所得稅各類所得資料
    清單、財產歸屬資料清單等為據；次查債務人現任鈺凱科技
    股份有限公司，薪資約45,000元，須負擔本人及配偶、未成
    年子女之生活費用，亦有勞工保險被保險人投保資料表、生
    活必要支出憑證及戶籍謄本（以上均影本）等在卷可按。從
    而，債務人主張其無法清償債務等語，應堪採信。
四、綜上，聲請人請求依消費者債務清理條例裁定准予更生，揆
    諸前揭規定，核無不合，應予准許，爰裁定如主文。
中    華    民    國   100    年    11    月    30    日
                        臺灣臺中地方法院民事庭
                              法  官  陳文爵
上為正本係照原本作成
本件不得抗告
本裁定已於100年11月30日下午4時時公告。
中    華    民    國   100    年    11    月    30    日
                              書記官